臺灣臺北地方法院刑事判決　　　　　　 96年度簡上字第234號
上　訴　人
即　被　告　甲○○
上列上訴人即被告因違反毒品危害防制條例案件，不服本院於民
國九十六年六月八日所為九十六年度簡字第一八二二號第一審刑
事簡易判決，（聲請簡易處刑案號：臺灣臺北地方法院檢察署九
十六年度毒偵字第三四０號），提起上訴，本院管轄之第二審合
議庭判決如下：
    主  文
原判決撤銷。
甲○○施用第二級毒品，累犯，處有期徒刑伍月，如易科罰金，
以新臺幣壹仟元折算壹日，減為有期徒刑貳月又拾伍日，如易科
罰金，以新臺幣壹仟元折算壹日。
    事  實
一、甲○○前於民國九十四年間因竊盜案件，經本院於九十四年
    九月十三日以九十四年度易字第九八七號判處有期徒刑四月
    確定，並於九十五年二月二十三日易科罰金執行完畢。又於
    九十四年間因施用毒品案件，經本院於九十四年六月二十九
    日以九十四年度毒聲字第四二五號裁定送觀察勒戒後，認無
    繼續施用毒品之傾向，而於九十五年二月二十三日釋放，並
    由臺灣臺北地方法院檢察署於九十五年三月三日以九十五年
    度毒偵緝字第四二號為不起訴處分確定。詎竟不知悔改，復
    基於施用第二級毒品安非他命之犯意，於九十五年七月三十
    一日下午約七時許為警採尿時起回溯九十六小時內某時，在
    其位於臺北市○○區○○路一八七巷三弄四二號五樓家中，
    施用第二級毒品安非他命，嗣警於九十五年七月三十一日下
    午五時三十分許，在臺北縣板橋市○○路九號六樓六０一室
    查獲。
二、案經臺北縣政府警察局海山分局報告臺灣板橋地方法院檢察
    署呈請臺灣高等法院檢察署檢察長令轉臺灣臺北地方法院檢
    察署檢察官偵查聲請以簡易判決處刑。
    理  由
一、上開犯罪事實，業據被告甲○○於本院審理中坦承不諱，又
    其於九十五年七月三十一日下午七時許於警察局所採集之尿
    液經送檢驗之結果，係呈安非他命陽性反應之事實，有臺北
    縣政府警察局海山分局毒品危害防制條例被移送者姓名暨代
    碼對照表及臺灣檢驗科技股份有限公司濫用藥物尿液檢驗報
    告各一紙附卷可稽，堪信被告上開自白確與事實相符。又被
    告前於九十四年間因施用毒品案件，經本院於九十四年六月
    二十九日以九十四年度毒聲字第四二五號裁定送觀察勒戒後
    ，認無繼續施用毒品之傾向，而於九十五年二月二十三日釋
    放，並由臺灣臺北地方法院檢察署於九十五年三月三日以九
    十五年度毒偵緝字第四二號為不起訴處分確定等情，有臺灣
    高等法院被告全國前案紀錄表一份在卷足參，是被告已非初
    犯或受觀察、勒戒、強制戒治處分執行完畢五年後再犯毒品
    危害防制條例第十條之罪之情形，其本次再次施用安非他命
    之犯行，即無適用該條例第二十條第一項、第二項之餘地，
    應不經觀察、勒戒或強制戒治之處分，直接予以起訴，附此
    敘明。故被告施用第二級毒品之犯行，事證明確，應予依法
    論科。
二、查安非他命為毒品危害防制條例第二條第二項第二款所定之
    第二級毒品，依法不得持有、施用。故核被告所為係違反毒
    品危害防制條例第十條第二項施用第二級毒品罪。其施用前
    持有毒品安非他命之低度行為為施用毒品之高度行為所吸收
    ，不另論罪。又被告前於九十四年間因竊盜案件，經本院於
    九十四年九月十三日以九十四年度易字第九八七號判處有期
    徒刑四月確定，甫於九十五年二月二十三日易科罰金執行完
    畢等情，有臺灣高等法院被告全國前案紀錄表一份在卷足稽
    ，其於五年內故意再犯本案有期徒刑以上之罪，為累犯，應
    依法加重其刑。
三、原審認被告罪證明確，據以判處有期徒刑五月，並諭知易科
    罰金之折算標準，固非無見。惟查：(一)被告於九十五年七月
    三十一日遭警查獲之時，雖於查獲地點扣得安非他命一包（
    毛重零點二二九公克、驗餘毛重零點二一七公克），並由檢
    察官於將本件被告施用毒品案件向本院聲請為簡易判決處刑
    之時，一併請求本院為沒收銷燬之諭知，然被告自始均否認
    該安非他命為其所有，並辯稱為當時在場之案外人蕭淑芬所
    有，而蕭淑芬亦因於當日遭警查獲驗尿後，經臺灣板橋地方
    法院檢察署檢察官以蕭淑芬施用第二毒品為由，以九十五年
    度毒偵字第五三八四號聲請簡易判決處刑書向臺灣板橋地方
    法院聲請為簡易判決處刑，並經臺灣板橋地方法院於九十五
    年十二月十九日以九十五年度簡字第六０九九號判處有期徒
    刑五月確定，並已依毒品危害防制條例第十八條第一項前段
    之規定，將本案扣案之上開毒品安非他命一包宣告沒收銷燬
    一情，有卷附臺灣板橋地方法院檢察署九十五年度毒偵字第
    五三八四號聲請簡易判決處刑書及臺灣板橋地方法院九十五
    年度簡字第六０九九號簡易判決各一份可資參酌，原審未察
    ，就另案諭知沒收銷燬確定之上開毒品，重覆為沒收銷燬之
    宣告，即有未當。且(二)被告犯罪時間係在九十六年四月二十
    四日以前，合於中華民國九十六年罪犯減刑條例第二條第一
    項第三款之規定，且無該條例第三條所規定不予減刑之情形
    ，應減其宣告刑二分之一，並諭知易科罰金之折算標準，原
    審未及適用該條例予以減刑，亦有未合。是被告提起上訴，
    指摘原審判刑過重，雖無理由，然原判決既有上開可議之處
    ，仍屬無可維持，應由本院將原判決撤銷改判。爰審酌被告
    素行不佳，前因施用毒品經觀察、勒戒後，仍再犯本件施用
    毒品之罪，顯見其並無悔改之意，而其犯罪雖屬自戕行為，
    然對社會風氣及秩序亦有危害，及其犯後坦承犯行等一切情
    狀，量處如主文所示及減得之刑，並諭知易科罰金之折算標
    準。
四、扣案安非他命一包（毛重零點二二九公克、驗餘毛重零點二
    一七公克），業經另案宣告沒收銷燬確定，前已明敘，爰不
    另依毒品危害防制條例第十八條第一項之規定宣告沒收銷燬
    之。至同時扣案之安非他命吸食器一個、電子磅秤一個、注
    射針筒一支、吸管製分裝工具一支、夾鍊袋十五只及玻璃球
    二個，被告已否認為其所有，且依卷內證據亦無法證明係被
    告所有供其為本件施用毒品之用，而沒收既屬從刑之一種，
    依主從不可分原則，自應附隨於主刑而同時宣告之，上開物
    品既與本案無關，爰不另為沒收之宣告，附此敘明。
據上論斷，應依刑事訴訟法第四百五十五條之一第一項、第三項
、第三百六十九條第一項前段、第三百六十四條、第二百九十九
條第一項前段，毒品危害防制條例第十條第二項，刑法第十一條
前段、第四十七條第一項、第四十一條第一項前段，中華民國九
十六年度罪犯減刑條例第二條第一項第三款、第七條、第九條，
判決如主文。
本案經檢察官汪南均到庭執行職務
中　　華　　民　　國　　96　　年　　8 　　月　　30　　日
 　　　　　　　　臺灣臺北地方法院刑事第十五庭
                       審判長法　官  廖紋妤
                             法　官　邱蓮華
                             法  官  劉秀君
上正本證明與原本無異。
不得上訴。
                             書記官  吳俊龍
中　　華　　民　　國　　96　　年　　8　 　月　　30　　日
